【裁判字號】    98,上易,172
【裁判日期】    981224
【裁判案由】    背信
【裁判全文】
臺灣高等法院刑事判決                 98年度上易字第172號
上  訴  人  臺灣士林地方法院檢察署檢察官
上  訴  人
即  被  告  丁○○
選任辯護人  薛松雨律師
            林佳薇律師
上列上訴人等因被告背信案件，不服臺灣士林地方法院96年度易
字第2256號，中華民國97年10月13日第一審判決（起訴案號：臺
灣士林地方法院檢察署94年度偵字第11721號、95年度偵字第167
1號）及移送併辦（97年度偵字第15922、15923 號），提起上訴
，本院判決如下：
    主  文
原判決撤銷。
丁○○為他人處理事務，意圖為自己不法之利益，而為違背其任
務之行為，致生損害於本人之財產，處有期徒刑壹年，減為有期
徒刑陸月。又連續為他人處理事務，意圖為自己不法之利益，而
為違背其任務之行為，致生損害於本人之財產，處有期徒刑壹年
拾月。應執行有期徒刑貳年，緩刑肆年。
    事  實
一、丁○○與丙○○、駱萬能、駱萬聲、駱秋霖為親兄弟，其等
    礙於農地不能分割，遂於民國75年9 月15日共同商議，將其
    父遺留應共同繼承附表一所示11筆土地，委由丁○○管理，
    並以丁○○名義於76年5月7日辦理繼承登記。
二、詎丁○○為繳納向金融機構借款之利息，自83年起陸續向林
    聰洋、王金寶夫妻借貸後，因無力償還，竟意圖為自己不法
    利益之犯意，未經丙○○同意，擅自於87年5 月19日，將附
    表二編號1 所示土地設定本金最高限額新臺幣（下同）1800
    萬元之抵押權予王金寶，以擔保自己與王金寶間之借款而違
    背其任務，致生損害於丙○○等人之利益。
三、丁○○為青山小鎮商行（登記負責人蔡建春）、丹盟斯休閒
    開發有限公司（登記負責人施進棠）之實際負責人，因經營
    問題須資金週轉，竟另基於意圖為自己不法之利益之概括犯
    意，未經丙○○之同意，連續為下列違背其任務之行為，均
    致生損害於丙○○等人之利益：
(一)於94年1月5 日，因向合作金庫銀行圓山分行借款150萬元及
    100萬元，遂將附表二編號2所示土地設定最高限額190萬元
    之抵押權予合作金庫銀行。
(二)於94年間，經莊龍彥介紹向潘明山借貸，為擔保借款，於94
    年5月5日將附表二編號1至4所示土地設定本金最高限額600
    萬元之抵押權予潘明山。
(三)丁○○為求繼續向合作金庫銀行借貸，基於使公務員登載不
    實之故意，先於94年2 月25日委託不知情代書前往台北市士
    林地政事務所，申請將附表二編號5 所示土地以贈與方式移
    轉所有權予不知情配偶乙○○，使地政事務所承辦公務員經
    書面形式審核後，誤以上開土地已無償贈與乙○○，而將該
    不實事項登載於職務上所掌管之土地登記簿上，完成所有權
    移轉登記，足生損害於丙○○、駱萬能、駱秋霖、駱萬聲等
    權益及臺北市士林地政事務所對地籍資料管理之正確性。丁○○再以乙○○名義，持上開不實之登記文書，於94年3月7
    日向合作金庫銀行借款1200萬元，並以該筆土地設定最高限
    額1440萬元抵押權予合作金庫銀行，以擔保乙○○與合作金
    庫銀行之借款；復持上開不實之登記文書，向不知情甲○○
    借貸（實則甲○○轉向李鴻生借款），並於94年8 月11日將
    該筆土地設定本金最高限額3000萬元抵押權予甲○○，足生
    損害於台北市士林地政事務所對地籍資料管理之正確性及合
    作金庫、甲○○對於抵押物品評估之正確性。
四、嗣因丁○○無力清償前開借款，經王金寶等債權人陸續於94
    、95年間，向臺灣士林地方法院聲請強制執行附表二所示土
    地，丙○○始輾轉得悉上情而報警處理。
五、案經丙○○訴由臺北市政府警察局士林分局報請臺灣士林地
    方法院檢察署檢察官偵查起訴及移送併辦。
    理  由
一、以下所引證據，經本院當庭提示，上訴人即檢察官、上訴人
    即被告丁○○及選任辯護人對於被告以外之人於審判外之言
    詞及書面陳述，均表示同意作為證據（本院卷二第9頁），
    且本院審酌該言詞陳述或書面陳述作成時，並無違法或不當
    之狀況，依刑事訴訟法第159條之5第1項規定，均有證據能
    力，合先敘明。
二、按五親等內之血親犯刑法第342條背信罪者，依同法第343條
    準用同法第324條第2項規定，須告訴乃論；復依刑事訴訟法
    第237條第1項規定，告訴乃論之罪，其告訴自得為告訴之人
    知悉犯人之時起，於6 個月內為之。經查：證人即告訴人丙○○為被告之兄長，屬2 親等血親。因丙○○陳稱：我大約
    在提出告訴前半個月，因房屋被拍賣時，才知道被告涉嫌將
    附表一所示土地未經我同意設定最高限額抵押權給他人（本
    院卷一第128 反面）。且被告對上情，並不爭執（本院卷二
    第2反面），顯然丙○○提出本件告訴，並未逾越6個月之告
    訴期間。雖證人駱萬聲於原審證稱：其95年3 月回來時，被
    告、丙○○、駱萬能、駱秋霖都告訴我，被告拿附表一所示
    土地貸款去繳納利息（原審卷一第267 頁），然其亦證稱：
    我是94年3月入監，95年3月出監。不知道被告將附表二編號
    2、3、4 土地設定最高限額抵押權；亦不知道，且沒有同意
    ，也沒有反對將附表二編號5 土地贈與乙○○，並設定最高
    限額抵押權之事（原審卷一第269至271頁）。倘駱萬聲曾聽
    聞被告告以將附表一所示土地設定最高限額抵押權，何以不
    知附表二編號2、3、4 土地已設定最高限額抵押權之事，附
    表二編號5 土地已贈與，並設定最高限額抵押權，故駱萬聲
    上開證述，不足證明丙○○早已知悉被告背信犯行而逾越6
    個月之告訴期限。
三、上開事實，業經被告於本院坦承不諱，核與證人丙○○所證
    大致相符，並有潘明山、甲○○、林聰洋、王金寶一致證述
    ：被告於借款及設定最高限額抵押權時，均表示附表二所示
    土地為其個人單獨所有等語，並有農地共有承諾書、協議書
    、土地登記謄本（偵11721卷第34、35頁、原審卷第123頁）
    存卷可參。被告於原審雖以無力繳納附表四所示土地借款之
    利息，遂以附表二所示土地向他人借款週轉云云，固有證人
    吳進來、駱萬能、駱秋霖、駱萬聲於原審證述在卷，並有臺
    北市士林區農會97年3月24日士農信字第097100183號函附借
    款申請書、放款批覆書、不動產調查報告表、借據、土地登
    記謄本、士林區農會匯款申請書（原審卷第115至124頁、偵
    11721卷第131頁）等資料在卷可稽。然觀諸丙○○所提其與
    駱萬能於83年3月31日簽立協議書內容，可知丙○○僅同意
    以附表四所示土地向士林區農會借款2000萬元，因丙○○未
    使用貸款金額按持分所應分得之335萬元，轉由駱萬能使用
    ，致駱萬能每月補貼3萬元予丙○○，有協議書在卷足憑。
    且丙○○於78年7 月26日購買駱萬聲持分之179坪，再於81
    年4月14日出售該土地持分之135坪予駱萬能，復於81年4月
    30日出售該土地15坪予駱萬能，均有被告提出之土地買賣書
    、買賣契約書（原審卷第205至207頁），經以丙○○等所繼
    承之全部土地均分5人所有，再加減上開買賣坪數，丙○○
    持有507.6坪（7911.43平方公尺0.3025＝2393.2076坪÷5
    ≒478.6坪＋179坪－135坪－15坪≒507.6坪），適與協議書
    所載丙○○持分508坪相仿，故丙○○確實知悉被告以附表
    四所示土地借款。然駱秋霖證述：附表四所示土地借款均由
    被告與駱萬能拿去，利息也是被告在繳，並未要求其他兄弟
    分擔。坐落永公路房子也是被告與駱萬能在弄貸款，對於被
    告持附表二所示土地設定抵押權、贈與等情，均不知情（原
    審卷一第184至187頁）。駱萬能亦稱：附表四所示土地貸款
    由我、被告、駱秋霖分配使用，因此筆貸款利息由被告繳納
    ，遂以永公路房地另向陽信銀行借款，此貸款利息由我繳納
    ，並未同意附表三所示土地向士林區農會借款，並設定抵押
    權以支付附表四所示土地借款之本金及利息（原審卷一第
    171至178頁）。綜上各情，足徵駱萬能與被告分別以附表四
    所示土地及坐落臺北市○○區○○路52號房地，向士林區農
    會及陽信銀行貸款，至於貸款如何分配或利息如何繳納均係
    由被告與駱萬能協議，駱秋霖、丙○○均不清楚，亦未同意
    被告以附表二所示土地設定最高限額抵押權、附表二編號5
    所示土地贈與予乙○○等情，堪以認定。至駱萬聲證稱：曾
    聽被告、丙○○、駱萬能、駱秋霖告知被告說駱萬能貸款之
    利息由被告繳納，因利息沈重，遂以5兄弟共有登記在被告
    名下土地抵押借款。此與駱萬霖、駱萬能所證不同，自難採
    信。故被告上開自白，與事實相符，應堪採信。
四、因被告跳票、信用不佳，無法借款，遂將附表二編號5所示
    土地過戶給乙○○，再去借款等情，固據被告供陳、證人乙○○證述在卷。然觀諸丙○○與駱萬能間，就附表四所示土
    地，陸續於78年7月26日、81年4月14日、81年4月30日買賣
    部分持分土地，有土地買賣書、買賣契約書在卷為憑。且丙○○、駱萬能亦於83年3月31日就附表四所示土地向士林區
    農會借款事宜另有約定，亦有協議書在卷可稽。顯然被告與
    丙○○等5兄弟間於繼承後，對於附表一所示土地，彼此間
    陸續有協議、買賣等事實存在，則乙○○對被告及丙○○等
    5兄弟間對於附表二編號5所示土地是否另有權利義務變更之
    約定，未必知悉。且甲○○證稱：被告要借錢，我介紹被告
    向李鴻生借款。並有甲○○提出李鴻生於92年4月29日、92
    年6月30日、92年8月18日、92年9月15日、92年9月23日、93
    年3月5日、94年2月2日、94年3月1日、94年3月31日、94年5
    月10日、94年5月31日、94年6月14日、94年7月20日，94年7
    月26日分別匯款300萬元、200萬元、89萬4370元、300萬元
    、161萬元、173萬元、200萬元、150萬元、100萬元、100萬
    元、130萬元、95萬元、80萬元、215萬元予被告之紀錄，有
    華南商業銀行匯款回條聯影本6張、建華銀行匯款委託書3張
    、丁○○所有之陽信商業銀行0141號帳戶明細及丁○○所簽
    發付款人為陽信商業銀行營業部、支票號碼為AC0000000號
    、金額為3,000萬元支票1張在卷可查，是被告確實透過甲○○認識李鴻生，彼此間有資金往來，堪以認定。從而，在無
    其他積極證據足資證明乙○○、甲○○確實知悉附表二編號
    5所示土地未經丙○○同意而擅自受贈及設定最高限額抵押
    權，自難認乙○○、甲○○知情。
五、綜上所述，本件事證已臻明確，被告犯行，洵堪認定，應依
    法論科。
六、被告行為後，刑法及罰金罰鍰提高標準條例業經修正，並自
    95年7月1日生效施行。關於本件：
  (1)刑法第33條第5 款有關罰金之最低額度修正後已提高，比較
    新舊法，以舊法有利於被告。
  (2)刑法第56條連續犯、第55條牽連犯規定業經刪除，此刪除雖
    非犯罪構成要件之變更，但顯已影響行為人刑罰之法律效果
    ，自屬法律變更。比較新舊法結果，仍應適用舊刑法較有利
    於被告。
  (3)刑法第41條第1 項關於易科罰金折算標準亦經修正提高。比
    較新舊法，以舊法較有利於被告。
  (4)刑法第51條關於數罪併罰，定應執行刑規定，修正後第5 款
    將宣告多數有期徒刑者，最高刑度由不得逾20年，修正為不
    得逾30年。比較新舊法之結果，以舊刑法之規定，有利於被
    告。
  (5)綜合上開法律修正前、後之比較，以舊刑法對被告較為有利
    ，自應整體適用舊刑法相關規定。
七、核被告就犯罪事實二所為，係犯刑法第342條第1項背信罪。
    被告就犯罪事實三所為，均係犯刑法第342條第1項背信罪，
    犯罪事實三之（三）另犯同法第216條、第214條行使使公務
    員登載不實罪。起訴書雖未論及被告就犯罪事實三之（三）
    涉犯刑法第216條、第214條行使使公務員登載不實罪，然因
    與起訴事實有裁判上一罪關係，本院自得併予審理，且此部
    分於本院準備程序中已告知涉犯法條，亦不影響被告防禦權
    。又臺灣士林地方法院檢察署移送併辦，核與前經起訴及為
    本院論處被告罪刑部分，屬同一事實關係〈犯罪事實三之（
    三）〉，本院自得併予審酌審酌。被告利用不知情乙○○為
    人頭，及利用不知情代書辦理贈與之移轉登記，以遂行其背
    信、使公務員登載不實等犯行，為間接正犯。被告就附表二
    所示土地設定最高限額抵押權，雖抵押權之對象、金額、是
    否有共同擔保等情不同，然被告坦承因繳納利息而捉襟見肘
    ，遂萌生以附表二所示土地貸款，則被告就犯罪事實三數次
    背信犯行，時間緊密，所犯構成要件相同，顯係基於概括犯
    意而為，應依修正前連續犯論以一罪，並依法加重其刑。被
    告所犯上開連續背信罪與行使使公務員登載不實罪間，有方
    法、目的牽連關係，應依修正前牽連犯論以較重之連續背信
    罪。被告就犯罪事實二及三所為，因時間相距約7 年，尚難
    認係基於同一概括犯意為之，自應分論併罰。公訴人認犯罪
    事實二及三所為，乃基於概括犯意而為，容有誤會。
八、原審認被告所犯罪證明確，予以論罪科刑，固非無見。惟查
    ：(1)被告就犯罪事實三之（三）所為，另涉犯刑法第216 條
    、第214 條行使使公務員登載不實文書罪，原判決漏未併審
    酌及此，尚有未合。(2)被告利用不知情乙○○、代書，以遂
    行背信罪、使公務員登載不實文書罪，為間接正犯，原判決
    漏未說明，亦有未洽。(3)被告就犯罪事實三部分，為連續犯
    ，原判決誤以分論併罰，尚有違誤。檢察官以被告背信所得
    金額高達8千多萬元，相較於違反證券交易法第171條第1項
    第3款及第2項規定，金額達1億元以上時，法定本刑為7年以
    上有期徒刑，原判決量刑過輕為由，提起上訴。因且刑之量
    定，屬為裁判之法院得依職權自由裁量之事項，苟其量刑已
    以行為人之責任為基礎，並斟酌刑法第57條各款所列情狀，
    在法定刑度內，酌量科刑，如無偏執一端，致明顯失出失入
    情形，自不得遽指為不當或違法。本件被告犯後，已坦承犯
    行，並與丙○○達成和解，業經丙○○於98年11月19日具狀
    表示願撤回告訴，不再追究被告刑責，是被告犯後態度良好
    ，積極尋求彌補損失，則檢察官上訴指摘原判決量刑過輕，
    尚嫌無稽，被告以其與丙○○達成和解，原判決量刑過重；
    犯罪事實三部分，應係連續犯等由，提起上訴，非無理由，
    且原判決有上開可議之處，自應由本院撤銷改判。
九、爰審酌被告受兄長之託將共有財產登記在其名義下，竟圖一
    己私利，枉顧所託而未經丙○○等人同意，擅自將共有財產
    設定最高限額抵押權借款私用，損害丙○○權益甚鉅，本應
    嚴懲，姑念其犯後已坦承犯行，並積極與丙○○達成和解，
    取得丙○○原諒，兼衡其素行尚佳、犯罪之動機、目的、所
    生危害等一切情狀，分別量處如主文第2 項所示之刑，以示
    懲儆。蒞庭檢察官於原審雖具體求刑有期徒刑2年6月，因被
    告已與丙○○達成和解，所請自屬過重。又被告上開犯罪事
    實二之犯罪時間在96年4 月24日以前，依中華民國96年罪犯
    減刑條例第2條第1項第3 款規定，減其宣告刑；至上開犯罪
    事實三，因宣告刑逾有期徒刑1年6月以上，核與減刑要件不
    符，故不予減刑，但應與上開減刑後之刑定應執行之刑。末
    被告未曾受有期徒刑以上刑之宣告，有本院被告前案紀錄表
    在卷可稽，受此罪刑之宣告，應知警惕，且被告既已極力彌
    補過錯，賠償丙○○之損失，所生危害，尚非重大，被告應
    無再犯之虞，本院爰認上開刑之宣告以暫不執行為當，一併
    諭知緩刑4 年（緩刑以裁判時法之情狀適用之），用啟自新
    。
十、不另為無罪諭知
(一)公訴意旨略以：被告未經丙○○等兄弟同意，基於意圖為自
    已不法利益之概括犯意，於83年10月7 日將附表三所示土地
    設定480 萬元抵押權予臺北市士林區農會，以擔保自己與士
    林區農會間借款，致生損害於丙○○等人，因認被告涉犯刑
    法第342條第1項背信罪嫌云云。
(二)按案件時效已完成者，應諭知免訴之判決，並得不經言詞辯
    論為之，刑事訴訟法第302條第2款、第307條定有明文。
(三)經查：
  (1)本件被告涉犯刑法第342條第1項背信罪法定刑為「5 年以下
    有期徒刑、拘役或科或併科1 千元以下罰金」。依被告行為
    時即修正前刑法第80條第1項第2款規定，追訴時效期間為10
    年，而依被告行為後同款規定已修正為20年。比較新、舊法
    適用結果，應以適用舊法對被告較為有利。此外，關於追訴
    權時效之停止進行，及其期間、計算，亦應一體適用修正施
    行前刑法第83條規定，合先敘明。
  (2)被告此部分犯罪時間為83年10月7 日，依修正前刑法第80條
    第2 項但書規定，其追訴權時效期間應自該日起算10年，亦
    即被告被訴涉犯刑法第342條第1項之背信罪名追訴權時效已
    於93年10月7日完成，而丙○○遲至94年8月11日始向臺灣士
    林地方法院檢察署檢察官提出告訴，並於同日分案偵查，此
    有告訴狀上載臺灣士林地方法院檢察署收文章可明（偵1172
    1 卷第52頁），是被告前開犯行已罹於追訴權時效。揆諸上
    開說明，本應為免訴之判決，因公訴人認此部分犯行與前開
    論罪科刑部分有連續犯之裁判上一罪關係，故不另為免訴判
    決之諭知。
據上論斷，應依刑事訴訟法第369條第1項前段、第364條、第299
條第1項，刑法第2條第1項前段、第216條、第214條、第342條第
1項、修正前刑法第55條、第56條、第51條第5款、第74條第1 項
第1款，刑法施行法第1條之1，中華民國96年罪犯減刑條例第2條
第1項第3款、第7條、第11條，判決如主文。
本案經檢察官柯麗鈴到庭執行職務。
中    華    民    國    98    年    12    月    24    日
                  刑事第二庭審判長法  官 洪光燦
                                  法  官 宋明蒼
                                  法  官 李麗玲
以上正本證明與原本無異。
不得上訴。
                                  書記官 廖婷璇
中    華    民    國    98    年    12    月    24    日
附錄：本案論罪科刑法條全文
中華民國刑法第214條
明知為不實之事項，而使公務員登載於職務上所掌之公文書，足
以生損害於公眾或他人者，處三年以下有期徒刑、拘役或五百元
以下罰金。
中華民國刑法第216條
行使第二百十條至第二百十五條之文書者，依偽造、變造文書或
登載不實事項或使登載不實事項之規定處斷。
中華民國刑法第342條
為他人處理事務，意圖為自己或第三人不法之利益，或損害本人
之利益，而為違背其任務之行為，致生損害於本人之財產或其他
利益者，處5 年以下有期徒刑、拘役或科或併科1 千元以下罰金
。
前項之未遂犯罰之。
附表一：告訴人等五兄弟委以被告名義辦理繼承登記之土地明細
┌─┬──────────┬──────────┐
│編│     重測前地號     │     重測後地號     │
│號│                    │                    │
├─┼──────────┼──────────┤
│一│                    │臺北市○○區○○段4 │
│  │                    │小段116地號         │
├─┼──────────┼──────────┤
│  │臺北市○○區○○段莊│臺北市○○區○○段4 │
│二│子頂小段132地號     │小段311地號         │
├─┼──────────┼──────────┤
│  │臺北市○○區○○段莊│臺北市○○區○○段4 │
│三│子頂小段132-1地號   │小段312地號         │
├─┼──────────┼──────────┤
│  │臺北市○○區○○段莊│臺北市○○區○○段7 │
│四│子頂小段132-3地號   │小段233地號         │
├─┼──────────┼──────────┤
│  │臺北市○○區○○段莊│臺北市○○區○○段7 │
│五│子頂小段211-3地號   │小段12地號          │
├─┼──────────┼──────────┤
│  │臺北市○○區○○段2 │                    │
│六│小段104地號         │                    │
├─┼──────────┼──────────┤
│  │                    │臺北市○○區○○段2 │
│七│                    │小段211地號         │
├─┼──────────┼──────────┤
│  │臺北市士林區○○地段│臺北市○○區○○段3 │
│八│燒庚寮小段670-6地號 │小段415地號         │
├─┼──────────┼──────────┤
│  │臺北市○○區○○段磺│臺北市○○區○○段2 │
│九│溪內小段28地號      │小段139-1地號       │
├─┼──────────┼──────────┤
│  │臺北市○○區○○段磺│臺北市○○區○○段2 │
│十│溪內小段29地號      │小段24地號          │
├─┼──────────┼──────────┤
│  │臺北市○○區○○段磺│臺北市○○區○○段2 │
│十一│溪內小段30地號      │小段25地號          │
└─┴──────────┴──────────┘
附表二：被告未經告訴人同意設定抵押權及贈與乙○○之土地
┌─┬──────────┬──────────┬──┬──────┬─────┬──────┬──────┐
│編│重編前地號          │重編後地號          │抵押│抵押權      │抵押權人  │最高限額抵押│備        註│
│號│                    │                    │權之│設定日期    │          │權設定金額  │            │
│  │                    │                    │順序│            │          │            │            │
├─┼──────────┼──────────┼──┼──────┼─────┼──────┼──────┤
│  │臺北市○○區○○段磺│臺北市○○區○○段2 │ (一) │87年5月19日 │王金寶    │1800萬元    │抵押義務人駱│
│一│溪內小段29地號      │小段24地號          │    │            │          │            │榮君        │
│  │                    │                    ├──┼──────┼─────┼──────┼──────┤
│  │                    │                    │ (三) │94年5月5日  │潘明山    │600萬元     │抵押義務人駱│
│  │                    │                    │    │            │          │            │榮君        │
│  │                    │                    │    │            │          │            │            │
├─┼──────────┼──────────┼──┼──────┼─────┼──────┼──────┤
│  │臺北市○○區○○段磺│臺北市○○區○○段2 │ (二) │94年1月5日  │合作金庫銀│190萬元     │抵押義務人駱│
│二│溪內小段28地號      │小段139-1地號       │    │            │行        │            │榮君        │
│  │                    │                    ├──┼──────┼─────┼──────┼──────┤
│  │                    │                    │    │94年5月5日  │潘明山    │600萬元     │抵押義務人駱│
│  │                    │                    │ (三) │            │          │            │榮君        │
├─┼──────────┼──────────┼──┼──────┼─────┼──────┼──────┤
│  │臺北市○○區○○段莊│臺北市○○區○○段7 │ (三) │94年5月5日  │潘明山    │600萬元     │            │
│三│子頂小段211-3地號   │小段12地號          │    │            │          │            │            │
├─┼──────────┼──────────┼──┼──────┼─────┼──────┼──────┤
│  │臺北市○○區○○段莊│臺北市○○區○○段7 │ (三) │同上        │同上      │同上        │            │
│四│子頂小段132-3 地號  │小段233地號         │    │            │          │            │            │
│  │                    │                    │    │            │          │            │            │
├─┼──────────┼──────────┼──┼──────┼─────┼──────┼──────┤
│  │臺北市○○區○○段磺│臺北市○○區○○段2 │ (四) │94年3月7日  │合作金庫銀│1440萬元    │94年2 月25日│
│五│溪內小段30地號      │小段25地號          │    │            │行        │            │丁○○贈與蔡│
│  │                    │                    ├──┼──────┼─────┼──────┤美惠。      │
│  │                    │                    │ (五) │94年8月11日 │甲○○    │3000萬元    │            │
│  │                    │                    │    │            │          │            │二筆抵押義務│
│  │                    │                    │    │            │          │            │人均為乙○○│
│  │                    │                    │    │            │          │            │。          │
└─┴──────────┴──────────┴──┴──────┴─────┴──────┴──────┘
附表三：被告於83年間設定抵押權，不另為免訴諭知部分
┌─┬──────────┬──────────┬──────┬─────┬──────┬──────┐
│編│重編前地號          │重編後地號          │抵押權設定日│抵押權人  │最高限額抵押│備        註│
│號│                    │                    │期          │          │權設定金額  │            │
│  │                    │                    │            │          │            │            │
├─┼──────────┼──────────┼──────┼─────┼──────┼──────┤
│  │臺北市○○區○○段莊│臺北市○○區○○段4 │83年10月7日 │臺北市士林│480萬元     │抵押義務人駱│
│一│子頂小段132地號     │小段311地號         │            │區農會    │            │榮君        │
├─┼──────────┼──────────┼──────┼─────┼──────┼──────┤
│  │臺北市○○區○○段莊│臺北市○○區○○段4 │同上        │同上      │同上        │同上        │
│二│子頂小段132-1地號   │小段312地號         │            │          │            │            │
├─┼──────────┼──────────┼──────┼─────┼──────┼──────┤
│  │臺北市○○區○○段莊│臺北市○○區○○段2 │同上        │同上      │同上        │同上        │
│三│子頂小段211地號     │小段114 地號        │            │          │            │            │
└─┴──────────┴──────────┴──────┴─────┴──────┴──────┘
附表四：被告與證人駱萬能以吳進來名義借款並設定抵押權之土
        地明細
┌─┬─────┬─────┬─────┬────┬────┬──────┬────┬─────┬─────┐
│編│借款人    │貸與人    │借款金額  │借款日期│連  帶  │抵押物之地號│設定金額│登記名義人│備      註│
│號│          │          │          │        │保證人  │            │        │          │          │
├─┼─────┼─────┼─────┼────┼────┼──────┼────┼─────┼─────┤
│一│吳進來    │士林區農會│3500萬元  │83年3月 │丁○○、│臺北市士林區│最高限額│丁○○（信│設定義務人│
│  │          │          │          │        │駱秋霖、│新安段3 小段│4200萬元│託登記）  │丁○○    │
│  │          │          │          │        │駱萬能  │415地號     │        │          │          │
│  │          │          │          │        │        ├──────┼────┼─────┼─────┤
│  │          │          │          │        │        │臺北市士林區│同上    │駱秋霖    │設定義務人│
│  │          │          │          │        │        │至善段7 小段│        │          │駱秋霖    │
│  │          │          │          │        │        │228地號     │        │          │          │
│  │          │          │          │        │        ├──────┼────┼─────┼─────┤
│  │          │          │          │        │        │臺北市士林區│同上    │駱萬能、駱│設定義務人│
│  │          │          │          │        │        │至善段129 地│        │榮君、駱萬│丁○○、駱│
│  │          │          │          │        │        │號          │        │聲        │萬能      │
└─┴─────┴─────┴─────┴────┴────┴──────┴────┴─────┴─────┘


司法院資訊處製作；財團法人民間司法改革基金會備份。
